

SOBRE MI

Soy un profesional en transición al sector de desarrollo web, con una sólida experiencia laboral en otros campos que ha fortalecido mi capacidad para adaptarme adiferentes entornos y desafíos. Mi fuerte compromiso con el aprendizaje y el crecimiento en tecnologías frontend y backend me impulsa a enfrentar nuevos desafíos en el desarrollo de aplicaciones web dinámicas y escalables. Destaco por mi perseverancia y dedicación para superar obstáculos y alcanzar metas. Esta experiencia previa me ha enseñado a adaptarme rápidamente a cambios y entornos nuevos, lo cual me permite abordar proyectos con flexibilidad y eficacia

CONTACTO

CORREO ELECTRÓNICO: david87chdz@gmail.com

TELÉFONO: 634701064

FECHA DE NACIMIENTO: 5 Agosto de 1987

Palencia, España

https://www.linkedin.com/in/david-cerezo-hernandez/

https://github.com/david87chdz

URI PERSONAL:

https://www.david87chdz.dev

APTITUDES

- Trabajo en equipo: Experiencia trabajando en equipo
- Aprendizaje continuo: Compromiso con la actualización constante de habilidades y conocimientos
- Resolución de problemas: Enfoque crítico y creativo para identificar y solucionar problemas
- Adaptabilidad: Flexibilidad para adaptarse rápidamente a nuevas herramientas y metodologías.

IDIOMAS

INGLES B1

Certificado de nivel intermedio B1 por la Escuela Oficial de Idiomas

David Cerezo Hernández

Desarrollador web full stack

EXPERIENCIA LABORAL

DESARROLLADOR WEB | Serbatic Valladolid, España

Marzo 2024 - Mayo 2024

Formación en centros de trabajo 380 horas.

Tareas realizadas: Desarrollo de proyecto interno en la parte front trabajando con Angular y en el Back con Express.

Realización de proyecto con back de Spring Boot y manejo de Docker. Uso de bases de datos tanto relacionales (Postgres, MariaDb) y no relacionales (MongoDb).

Implementación de api Keycloak

OPERARIO DE PRODUCCIÓN | TI Fluid Systems Palencia, España

Julio 2011 - Octubre 2022

Tareas realizadas: Programación y ajuste en CNC.

Fabricación, control de calidad y verificación de productos terminados.

GERENTE | All for all supplies S.L Palencia, España

Agosto 2014 - Diciembre 2015

Tareas realizadas: administración de la empresa, gestión de redes sociales, preparación de pedidos, atención al cliente, compras y ventas, gestión del almacén.

OFICIAL 3ª | Esaspro S.L. Valladolid, España

Octubre 2008 - Enero 2011

Tareas realizadas: Funciones propias de la construcción y rehabilitación de viviendas. Manejo de carretilla elevadora, telescópica y retroexcavadora.

OFICIAL 3ª | Mecánico de automóviles Palencia, España

Julio 2006 - Octubre 2008

Experiencia en Mecánica de automóviles Oficial de 3º. En AUTO FFAM SKODA, en la reparación y mantenimiento de vehículos.

Además, trabajé en TALLERES PANFER encargándome de la reparación y mantenimiento de vehículos industriales, así como del manejo de carretilla elevadora.

En TALLERES CHEVI, realicé labores de reparación y mantenimiento de vehículos. Mi experiencia se complementa con mi rol como mozo de taller en COBARSA SA. en labores de mantenimiento y pequeñas reparaciónes.

FORMACIÓN ACADÉMICA

TÉCNICO SUPERIOR DESARROLLO DE APLICACIONES WEB

CIFP Camino de la Miranda Palencia, España Septiembre 2022 - Mayo 2024

TÉCNICO EN ELECTROMECÁNICA DE VEHÍCULOS

CIFP Camino de la Miranda Palencia, España Septiembre 2004 - Junio 2006

HABILIDADES TÉCNICAS

- Lenguajes de programación: Java, PHP, Javascript, Typescript
- Lenguajes de marcado y estilos: HTML5, CSS3, Sass
- Frameworks y bibliotecas frontend: Angular, React, Bootstrap, Tailwind
- Tecnologías y frameworks backend: Spring Boot, Symfony, Express, NodeJs, Doctrine, Hibernate
- Sistemas de gestión de basdes de datos: relacionales (MySql, Oracle, PostgreSql, MariaDb), no relacionales (MongoDb)
- Control de versiones: Git. GitHub. GitLab
- Herramientas de desarrollo: Docker, AWS, Linux, Npm, Vite, Composer